# 附回购义务的定向增发

提问人：一只小蜜蜂 时间：2017-03-31 22:27:44
甲公司为新三板公司， 2015 年向员工定增 300 万股，每股 3 元，共募集资金 900 万元，该部分股份限售并附有回购义务，发行时公司做了股本的同时，将回购义务做了分录，借 库存股 300 万元，贷 其他应付款 300 万元，股票全部解锁这个事项在 2016 年 3 月份股东大会已经通过，现在还没拿到券商的批文，更没有至中登办理解锁，请问要做冲减库存股的账务处理是在 3 月，还是等在中登系统办理解锁后？

回答人：chenyiwei
关键是看回购义务何时解除，券商和中登的审核是形式审查还是实质性审核，是否可能发生股东大会通过后券商、中登不认可的情况。